【裁判字號】    98,上易,1254
【裁判日期】    980825
【裁判案由】    竊盜
【裁判全文】
臺灣高等法院刑事判決                98年度上易字第1254號
上  訴  人
即  被  告  戊○○
                    國民
            丁○○
                    國民
            乙○○
                    國民
                    （現另案於台灣台北監獄執行中）
上列上訴人因竊盜案件，不服台灣士林地方法院九十八年度易字
第一０五號、第一一九號，中華民國九十八年三月三十一日第一
審判決（起訴案號：台灣士林地方法院檢察署九十七年度偵字第
一六五一０號、九十八年度偵字第一五九九號、第二０五七號；
追加起訴案號：九十八年度偵字第二七八八號、第二七九二號）
，提起上訴，本院判決如下：
    主  文
原判決關於乙○○犯罪事實三暨定執行刑部分均撤銷。
乙○○共同犯毀壞安全設備竊盜罪，累犯，處有期徒刑伍月，扣
案之手套貳雙，沒收之。
其餘上訴駁回。
乙○○前開第二項與上訴駁回部分所處之刑，應執行有期徒刑貳
年柒月，扣案之手套貳雙，沒收之。
    事  實
一、戊○○曾於民國九十四年間，因違反槍砲彈藥刀械管制條例
    及妨害自由案件，分別經法院判處有期徒刑一年四月及一年
    ，合併執行有期徒刑二年二月確定，嗣依減刑條例分別減為
    有期徒刑八月及六月，合併執行後，於九十六年七月十六日
    執行完畢。丁○○曾於九十七年二月間，因詐欺案件，經法
    院判處有期徒刑四月確定，於九十七年九月三十日易科罰金
    執行完畢。乙○○曾於九十四年間，因竊盜案件，經法院判
    處有期徒刑二年八月確定，於九十七年一月十日執行完畢。
二、緣姓名年籍不詳綽號「陳董」之成年男子，得知家住臺北市
    內湖區之丙○○收藏許多價值貴重之古董、珍石，竟萌生歹
    念，於九十七年九月底，透過鍾陸益（另行偵辦）找來戊○○、丁○○、乙○○等人結夥共同謀議竊取之，其五人即共
    同基於意圖為自己不法之所有之犯意聯絡，計劃由戊○○、
    丁○○、乙○○等人下手行竊，得逞後再由綽號「陳董」之
    男子負責銷贓變現朋分花用。隨即由綽號「陳董」之男子帶
    同戊○○、丁○○、乙○○、鍾陸益等人，共同前往丙○○
    位於臺北市內湖區○○○○街住處附近觀察，以了解地形及
    逃逸路線。之後，再由戊○○、丁○○、乙○○討論下手時
    機，期間綽號「陳董」之人仍多次與戊○○聯繫並允諾提供
    作案車輛，迄同年十一月十九日，戊○○等人為方便作案，
    駕駛由綽號「陳董」之男子所提供之車輛，先到臺北市○○
    區○○路某汽車旅館辦理住宿後，再次前往丙○○住處附近
    觀察，嗣於同年十一月二十一日凌晨零時四十五分許之夜間
    ，戊○○、丁○○、乙○○等人，共同攜帶客觀上足為兇器
    使用之鐵撬及頭套、手套、包包等工具，由戊○○駕駛上揭
    車輛，共同前往丙○○前開住處，抵達後，戊○○在附近把
    風等候接應，由丁○○與乙○○以上開工具破壞丙○○住處
    大門後侵入該處二樓，竊取丙○○所有如附表所列之財物，
    得手後，由戊○○駕駛上揭車輛搭載丁○○與乙○○前往臺
    北縣新店市○○路與中興路口之咖啡店前，將上揭物品放置
    在包包內後，交予戊○○之友人王文珍（業經原審判決確定
    ），由當時仍不知贓物之王文珍帶回其位於臺北縣新店市○○路七四巷十二之一號住處藏放。嗣於同年十一月二十三日
    左右，戊○○與綽號「陳董」之男子相約查看所竊得之物是
    否原本計畫竊取之物，即由戊○○連絡王文珍持前揭贓物，
    在臺北縣新店市○○路上某汽車旅館碰面。王文珍見戊○○
    聯絡綽號「陳董」之男子前來查看其所寄放之物品心生懷疑
    ，遂向戊○○詢問來源。王文珍經戊○○告知係竊得之贓物
    後，仍基於寄藏贓物之犯意，於綽號「陳董」之人查看後，
    仍替戊○○代為保管上開贓物，並藏放在其上開住處直至戊○○取回。嗣丙○○報案後，經警至竊案現場採證並深入追
    查，於九十七年十二月二十七日上午七時許，持搜索票至戊○○位於宜蘭縣宜蘭市○○路○段一九九號住處搜索，搜得
    部分贓物；於同日下午二時許，持拘票在同址將丁○○拘提
    到案；於同日上午十一時三十分許，持拘票在新竹市○區○○路一段一０八巷二弄二之二號一樓，將乙○○拘提到案，
    始查悉上情。
三、乙○○另意圖為自己不法之所有，於九十七年十二月二十五
    日晚上，夥同姓名年籍不詳綽號「阿祥」之成年男子，由「
    阿祥」持不詳工具破壞新竹市○區○○路一段二０號美加幼
    稚園地下室之安全設備鋁門後，侵入該幼稚園內（侵入建築
    物罪部分，未據告訴）將鐵門打開後讓乙○○進入，其二人
    共同竊取ＩＢＭ廠牌之筆記型電腦乙台、ＳＡＮＹＯ廠牌之
    筆記型電腦乙台、數位相機一台、現金新臺幣（下同）一千
    元，得手後，現金朋分花用，物品則藏放在乙○○位於新竹
    市○區○○路一段一０八巷二弄二之二號一樓租屋處，嗣乙○○於上揭事實二接受警方訊問時，自首供出此部分犯行，
    隨即警方於同年十二月二十七日上午七時三十分許，持搜索
    票在乙○○租屋處搜得上揭贓物。
四、案經丙○○訴由台北市政府警察局內湖分局報告臺灣士林地
    方法院檢察署檢察官偵查起訴、台北市政府警察局士林分局
    報告臺灣士林地方法院檢察署檢察官追加起訴。
    理  由
壹、程序方面：
一、按被告以外之人於偵查中向檢察官所為陳述，除顯有不可信
    之情況者外，得為證據，刑事訴訟法第一百五十九條之一第
    二項定有明文。偵查中對被告以外之人（包括證人、鑑定人
    、告訴人、被害人及共同被告等）所為之偵查筆錄，或被告
    以外之人向檢察官所提之書面陳述，性質上均屬傳聞證據。
    惟現階段刑事訴訟法規定檢察官代表國家偵查犯罪、實施公
    訴，依法其有訊問被告、證人及鑑定人之權，證人、鑑定人
    且須具結，而實務運作時，檢察官偵查中向被告以外之人所
    取得之陳述，原則上均能遵守法律規定，不致違法取供，其
    可信度極高，是被告以外之人前於偵查中已具結而為證述，
    除反對該項供述得具有證據能力之一方，已釋明「顯有不可
    信之情況」之理由外，不宜遽指該證人於偵查中之陳述不具
    證據能力。本件上訴人即被告戊○○、丁○○、乙○○、同
    案被告王文珍（就其他被告犯行所為之陳述）於檢察官偵查
    中所為之陳述，當事人均未曾提及檢察官在偵查時有不法取
    供之情形，亦未釋明前開供述有顯不可信之情況，其等於偵
    查中之證言，自均具有證據能力。
二、本件認定事實所引用之卷內其餘所有卷證資料，並無證據證
    明係公務員違背法定程序所取得，當事人於審判程序中復未
    於言詞辯論終結前表示異議，且表示沒有意見，均認有證據
    能力，核先敘明。
貳、實體方面：
一、上揭犯罪事實，業據被告戊○○、丁○○及乙○○於原審及
    本院審理時均坦承不諱（見原審易字第一０五號卷第三九、
    四０、一一三頁，本院卷第七０頁反面、一二一頁反面、一
    二二頁），核與同案被告王文珍、告訴人丙○○、被害人朱
    保華、鄭碧雯之證述相符（見偵字第一六五一０號卷(二)第三
    ０至三二頁、卷(一)第七一至七三、八四頁，偵字第二七八八
    號卷第八、九頁，偵字第二七九二號卷第七、八頁），復有
    台北市政府警察局內湖分局搜索扣押筆錄、扣押物品目錄表
    、贓物認領保管單三紙、台北市政府警察局九十七年十二月
    三十日北市警鑑字第０九七三四七０六七００號函所附之現
    場採證報告及內政部警政署刑事警察局九十七年十二月十五
    日刑醫字第０九七０一八一一０四號鑑驗書等在卷可佐（見
    偵字第一六五一０號卷(一)第二二至二五、六九、八六、一四
    一至一四五頁，偵字第二七八八號卷第一七頁，偵字第二七
    九二號卷第一七頁偵字第一六五一０號卷(二)第六九至一三二
    頁）。是被告等之自白核與事實相符，堪以採信。本件事證
    明確，被告等之犯行均堪認定，自應依法論科。
二、核被告戊○○、丁○○及乙○○就事實欄二部分所為，均係
    犯刑法第三百二十一條第一項第四款、第三款、第二款、第
    一款之結夥三人以上，攜帶兇器，毀壞安全設備，於夜間侵
    入住宅竊盜罪。被告乙○○就事實欄三部分，係犯刑法第三
    百二十一條第一項第二款之毀壞安全設備竊盜罪。被告戊○○、丁○○、乙○○與鍾陸益、「陳董」就上開事實欄二之
    犯行間有犯意聯絡及行為分擔，應論以共同正犯。被告乙○○與「阿祥」就上開事實欄三之犯行間有犯意聯絡及行為分
    擔，應論以共同正犯。被告乙○○就事實欄二、三所示部分
    ，犯意各別，行為互異，應予分論併罰。被告戊○○、丁○○、乙○○前曾受有如事實欄一所載有期徒刑之執行，有臺
    灣高等法院被告前案紀錄表附卷可稽（見本院卷第四０、四
    三頁反面、四八頁反面），其於有期徒刑之執行完畢後，五
    年以內故意再犯本件有期徒刑以上之罪，均為累犯，應加重
    其刑。又被告乙○○在事實欄三部分之加重竊盜犯行未被發
    覺前，主動向台北市內湖分局偵查隊警員供出犯行，業據證
    人即警員甲○○於本院審理時證述明確（見本院卷第一一八
    頁正反面），是認被告乙○○有接受裁判之意思甚明，符合
    自首之規定，且無不得減輕之情形，爰依刑法第六十二條前
    段規定，就被告乙○○所犯事實欄三之加重竊盜部分減輕其
    刑，並依法先加後減之。
三、原審就被告等人事實欄二部分之犯行，適用上揭規定，並審
    酌被告戊○○、丁○○、乙○○不思循正當管道獲取財物，
    竟因貪圖利得而結夥行竊，且於事前多次勘查現場地形，更
    見其計畫性之犯罪模式，其所為嚴重危害社會秩序；又本件
    失竊物品價值高達新臺幣數千萬元以上，業經告訴人丙○○
    指證在卷，依被告戊○○供稱事成後預計抽取一成利潤計算
    （見原審易字第一０五號卷第一一０頁），被告等因本件犯
    罪之預期利益高達數百萬元以上；併慮及被告犯罪手法、主
    從分工模式、失竊財物價值、被害人所受損害、被告犯後態
    度暨檢察官求刑等一切情狀，分別就被告戊○○量處有期徒
    刑二年六月，被告丁○○量處有期徒刑二年，被告乙○○量
    處有期徒刑二年四月；併說明起訴書所稱使用之鐵撬、頭套
    、手套等物，因未據扣案，且依被告乙○○、丁○○之供述
    ，上開工具已於作案後丟棄（見原審易字第一０五號卷第四
    ０頁），為免日後執行困難，爰不予宣告沒收。核原審就此
    部分認事用法，並無不合，量刑亦屬允當。被告戊○○、乙○○、丁○○等以此部分量刑過重為由上訴，請求撤銷改判
    ，為無理由，應予駁回。
四、原審就被告乙○○事實欄三部分之犯行，據以論科，固非無
    見。惟原審認被告乙○○不符合自首之要件，自有未洽。被
    告乙○○以此為由上訴，指摘原審判決不當，請求撤銷改判
    ，為有理由。原審既有上揭不當之處，自應由本院就此部分
    犯行暨定執行刑予以撤銷改判。爰審酌被告乙○○就此部分
    犯罪動機、手段、目的及犯後自首坦承犯行等一切情狀，量
    處如主文第二項所示之刑；併與上揭上訴駁回部分所處之刑
    ，定其應執行之刑如主文第四項所示。又扣案之手套二雙，
    係被告乙○○所有供犯事實欄三犯行所用之物，業經其供承
    在卷（見原審易字第一０五號卷第一０四頁），爰依法宣告
    沒收之。
據上論斷，應依刑事訴訟法第三百六十八條、第三百六十九條第
一項前段、第三百六十四條、第二百九十九條第一項前段，刑法
第二十八條、第三百二十一條第二款、第四十七條第一項、第五
十一條第五款、第三十八條第一項第二款，判決如主文。
本案經檢察官侯千姬到庭執行職務。
中    華    民    國    98    年    8     月    25    日
                  刑事第十七庭  審判長法  官  趙功恆
                                      法  官  陳世宗
                                      法  官  陳憲裕
以上正本證明與原本無異。
不得上訴。
                                      書記官  劉育妃
中    華    民    國    98    年    8     月    26    日
附錄：本案論罪科刑法條全文
中華民國刑法第321條
（加重竊盜罪）
犯竊盜罪而有左列情形之一者，處 6 月以上、 5 年以下有期徒
刑：
一、於夜間侵入住宅或有人居住之建築物、船艦或隱匿其內而犯
    之者。
二、毀越門扇、牆垣或其他安全設備而犯之者。
三、攜帶兇器而犯之者。
四、結夥三人以上而犯之者。
五、乘火災、水災或其他災害之際而犯之者。
六、在車站或埠頭而犯之者。
前項之未遂犯罰之。
附表：
┌──┬──────────────┬───────┐
│編號│物品名稱                    │數量          │
├──┼──────────────┼───────┤
│  1 │觀音田黃石雕件              │1             │
├──┼──────────────┼───────┤
│  2 │壽翁田黃石雕件              │3             │
├──┼──────────────┼───────┤
│  3 │九龍田黃石雕件              │1             │
├──┼──────────────┼───────┤
│  4 │烏鴉皮田黃石雕件            │2             │
├──┼──────────────┼───────┤
│  5 │橘黃皮田黃石雕件            │1             │
├──┼──────────────┼───────┤
│  6 │橘黃皮江南四才子田黃石雕件  │1             │
├──┼──────────────┼───────┤
│  7 │紅石田雕件                  │2             │
├──┼──────────────┼───────┤
│  8 │銀包金黃石田雕件            │1             │
├──┼──────────────┼───────┤
│  9 │壽翁山童田黃石雕件          │1             │
├──┼──────────────┼───────┤
│ 10 │田黃石印章                  │3             │
├──┼──────────────┼───────┤
│ 11 │聚寶盆昌化雞血石雕件        │1             │
├──┼──────────────┼───────┤
│ 12 │小麒麟昌化雞血石雕件        │1             │
├──┼──────────────┼───────┤
│ 13 │芙蓉石印章                  │23            │
└──┴──────────────┴───────┘


司法院資訊處製作；財團法人民間司法改革基金會備份。
